# 关于合同中断下，已执行部分的账务处理

提问人：lalawin 时间：2017-04-11 10:33:11
陈版，各位达人：
公司做工程的，想报IPO，收入确认准则是客户验收。
4 年前和客户A签署了合同，约定 1 年内执行该合同，公司按合同要求购买了原材料，也执行了一部分工程；对方按合同规定的付款进度支付了部分货款。已发生成本确认存货 70 ，按进度的预收款 100 。
在合同执行到一半时（ 4 年前），客户A主要管理层失踪，其财务人员电邮通知公司工程暂停交付。之后客户A原厂区清理，但A公司仍按期年检，继续存续。客户A之后再无联系公司（仅发行人管理层叙述），发行人也未主动尝试联系客户A。
有三种看法，感觉都有瑕疵： 1 、合同项下已执行的作为主营业务，确认营业收入 100 和营业成本 70 。但违背公司收入确认原则（验收），而且在现在的时点去确认 4 年前的收入也缺乏依据； 2 、作为已过诉讼时效的债务处理，将预收、存货作为营业外收支。但缺乏客户A没有来联系的证据，仅有管理层陈述，恐不符合IPO审核的要求； 3 、继续留在资产负债表上，存货由于有预收做保障，也不计提跌价准备。
由于是IPO报表，对于把负债确认为权益的事项都会被翻来覆去地询问，是不是方案 3 较稳妥？如果想做 1 、 2 ，在缺乏客户A提供的外部证据的情况下，有什么补救措施么？

回答人：chenyiwei
你采用的是“销售商品模式”还是“建造合同模式”？ 如果是“销售商品模式”，则应采用你说的方法 3 ； 如果是“建造合同模式”，则应作为履行结果不能可靠估计的建造合同，按已发生且预计可获得补偿的成本（ 70 ）确认收入，并将已发生的合同成本（ 70 ）全额结转损益，期末反映预收账款30.